【裁判字號】    95,訴緝,13
【裁判日期】    950815
【裁判案由】    毒品危害防制條例
【裁判全文】
臺灣宜蘭地方法院刑事判決              95年度訴緝字第13號
    公  訴  人  臺灣宜蘭地方法院檢察署檢察官
    被      告  甲○○
上列被告因毒品危害防制條例案件，經檢察官提起公訴（九十五
年度毒偵字第一四三二號），本院合議庭裁定由受命法官獨任進
行簡式審判程序，爰不經通常程序判決如下：
    主  文
甲○○施用第一級毒品，累犯，處有期徒刑柒月，扣案攙有第一
級毒品海洛因無法析離之注射針筒壹支，沒收銷燬之；又施用第
二級毒品，累犯，處有期徒刑月。應執行有期徒刑玖月，扣案
攙有第一級毒品海洛因無法析離之注射針筒壹支，沒收銷燬之。
    事  實
一、甲○○前因偽造貨幣案件，經本院判處有期徒刑一年六月確
    定，民國九十三年十月二十日縮刑假釋出監，同年十二月二
    十四日假釋期滿未經撤銷而執行完畢。
二、甲○○前因施用毒品案件，分別經本院及臺灣雲林地方法院
    裁定送觀察、勒戒，均認無施用毒品之頃向，而先於八十九
    年五月二日觀察、勒戒執行完畢出所，並於同日經臺灣宜蘭
    地方法院檢察署檢察官以八十九年度毒偵字第三八二號為不
    起訴處分，再於九十二年十一月七日觀察、勒戒執行完畢出
    所後，經臺灣雲林地方法院檢察署檢察官於同年月十一日以
    九十二年度毒偵字第八八０號為不起訴處分。詎其仍不知戒
    除毒癮，復於九十四年八月二日凌晨三時許，在雲林縣西螺
    鎮路旁，以注射針筒施打第一級毒品海洛因（下稱海洛因）
    一次，又於同日六時許起往前回溯三日內之某時許，在不詳
    處所施用第二級毒品安非他命（下稱安非他命）一次。嗣於
    九十四年八月二日六時許，在國道三號公路北向七十二公里
    處為警查獲，並扣得攙有海洛因殘渣無法析離之注射針筒一
    支後，為警採尿送鑑而悉上情。
三、案經國道公路警局第六警察隊報告臺灣桃園地方法院檢察署
    呈請臺灣高等法院檢察署檢察長令轉臺灣宜蘭地方法院檢察
    署檢察官偵查起訴。
    理  由
一、上開事實，業據被告甲○○到庭供認不諱，復有慈濟大學濫
    用藥物檢驗中心所出具，呈嗎啡及安非他命陽性反應之檢驗
    總表一份在卷可稽，堪認其自白咸與真實相符，均可採憑。
    又被告前因施用毒品案件，分別經本院及臺灣雲林地方法院
    裁定送觀察、勒戒，均認無施用毒品之頃向，而先於八十九
    年五月二日觀察、勒戒執行完畢出所，並於同日經臺灣宜蘭
    地方法院檢察署檢察官以八十九年度毒偵字第三八二號為不
    起訴處分，再於九十二年十一月七日觀察、勒戒執行完畢出
    所，並經臺灣雲林地方法院檢察署檢察官於同年月十一日以
    九十二年度毒偵字第八八０號為不起訴處分等情，則有臺灣
    高等法院被告全國前案紀錄表存卷足考。本件事證咸臻明確
    ，被告所為犯行均堪認定，各應依法論科。
二、被告甲○○行為後，刑法及刑法施行法業於九十四年二月二
    日經總統以華總一義字第０九四０００一四九０一號令修正
    公布，並於九十五年七月一日施行（下稱修正後刑法），是
    參酌最高法院九十五年五月二十三日刑事庭第八次會議決議
    ，修正後刑法第二條第一項之規定，係規範行為後法律變更
    所生新舊法律比較適用之準據法，於修正後刑法施行後，應
    適用修正後刑法第二條第一項之規定，為「從舊從輕」之比
    較。另於比較時應就罪刑有關之共犯、未遂犯、想像競合犯
    、牽連犯、連續犯、結合犯，以及累犯加重、自首減輕暨其
    他法定加減原因（如身分加減）與加減比例等一切情形，本
    於統一性及整體性原則，綜其全部罪刑之結果而為比較，亦
    即本案涉及法律變更之部分，經附表所示比較修正前後刑法
    之相關規定結果後，因修正後刑法並未較有利於被告，爰依
    修正後刑法第二條第一項之規定，適用被告行為時之修正前
    刑法，合先敘明。核被告甲○○之所為，係犯毒品危害防制
    條例第十條第一項、第二項之施用第一級、第二級毒品罪。
    其施用前持有海洛因及安非他命之低度行為，各為其施用之
    高度行為所吸收，均不另論罪。又其所犯前開二罪，犯意各
    別，罪名不同，應分論併罰之。末查，被告甲○○前因偽造
    貨幣案件，經本院判處有期徒刑一年六月確定，九十三年十
    月二十日縮刑假釋出監，同年十二月二十四日假釋期滿未經
    撤銷而執行完畢之事實，業據其到庭自承在卷，復有臺灣高
    等法院被告全國前案紀錄表在卷足憑，茲於有期徒刑執行完
    畢後五年內，再犯本件有期徒刑以上之二罪，各應依修正前
    刑法第四十七條累犯之規定予以加重其刑。審酌被告甲○○
    歷經觀察、勒戒之戒毒程序後，仍未見其確實戒斷毒害，猶
    有施用毒品抵癮之舉，本應對之處以較長刑期俾利隔離戒毒
    ，惟念其坦承犯行，態度尚佳，再參酌其犯罪動機、目的、
    手段及造成社會潛在侵害程度等一切情狀，各量處如主文所
    示之刑，並定其應執行之刑，以資警懲。
三、依被告甲○○坦承以扣案注射針筒施打海洛因之自白，再佐
    以其遭警查獲採尿送鑑所得之嗎啡陽性反應，即足認定扣案
    注射針筒一支，確為被告施打海洛因所用而攙有海洛因無法
    析離之注射針筒無誤，應依毒品危害防制條例第十八條第一
    項前段之規定，併予宣告沒收銷燬之，附此敘明。
據上論斷，應依刑事訴訟法第二百七十三條之一第一項、第二百
九十九條第一項前段，毒品危害防制條例第十條第一項、第二項
、第十八條第一項前段，刑法第十一條前段、第二條第一項前段
、修正前刑法第四十七條、修正前刑法第五十一條第五款，判決
如主文。
本案經檢察官賴慶祥到庭執行職務
中    華    民    國    95    年    8     月    15    日
                  刑事第三庭法  官  陳嘉年
以上正本證明與原本無異。
如不服本判決應於收受本判決後10日內向本院提出上訴書狀，其
未敘述上訴理由者，並得於提起上訴後10日內向本院補提理由書
狀(均須按他造當事人之人數附繕本)「切勿逕送上級法院」。
                            書記官  林嘉萍
中    華    民    國    95    年    8     月    16    日
附錄本案論罪科刑法條全文
修正後毒品危害防制條例第十條第一項、第二項
施用第一級毒品者，處六月以上五年以下有期徒刑。
施用第二級毒品者，處三年以下有期徒刑。
附表
┌───┬───────┬────────┬──────┐
│比較  │修正前刑法    │修正後刑法      │依從舊從輕原│
│法條  │              │                │則之比較結果│
├───┼───────┼────────┼──────┤
│刑法第│受有期徒刑之執│（第一項）受徒刑│依修正後刑法│
│四十七│行完畢，或受無│之執行完畢，或一│，並未較有利│
│條    │期徒刑或有期徒│部之執行而赦免後│於被告      │
│      │刑一部之執行而│，五年以內故意再│            │
│      │赦免後，五年以│犯有期徒刑以上之│            │
│      │內再犯有期徒刑│罪者，為累犯，加│            │
│      │以上之罪者，為│重本刑至二分之一│            │
│      │累犯，加重本刑│                │            │
│      │至二分之一    │                │            │
├───┼───────┼────────┼──────┤
│刑法第│宣告多數有期徒│宣告多數有期徒刑│同上        │
│五十一│刑，宣告刑最長│，宣告刑最長不得│            │
│條第五│不得逾二十年  │逾三十年        │            │
│款    │              │                │            │
├───┴───────┴────────┴──────┤
│本案依法綜合比較，無論累犯、定應執行刑等規定，修正後刑│
│法皆未較有利於被告，故本案應一體適用被告行為時之修正前│
│刑法                                                  │
└───────────────────────────┘


司法院資訊處製作；財團法人民間司法改革基金會備份。
